臺灣嘉義地方法院刑事判決　　　　　　　　　　　　　　九十三年度易字第三四號
　　公　訴　人　臺灣嘉義地方法院檢察署檢察官
　　被　　　告　丁○○
　　選任辯護人　林芳榮律師
右列被告因傷害案件，經檢察官聲請簡易判決處刑（九十二年度偵字第七五八六號）
，本院認不宜以簡易判決處刑，改依通常程序審理，判決如左：
    主  文
丁○○傷害人之身體，處拘役拾日，如易科罰金，以佰元折算壹日。
    事  實
一、 丁○○於民國九十二年十月十六日下午二時許，在丙○○位在嘉義縣六腳鄉溪
     厝村八鄰八五之一號家中，與乙○○因細故發生爭執，丁○○竟基於傷害之犯
     意，徒手打乙○○，乙○○隨即往外跑，丁○○追至屋外，致乙○○摔倒在地
     ，受有左眉一公分、右眉一公分裂傷及右膝蓋三×二點五公分擦傷等傷害。
二、案經乙○○訴由嘉義縣警察局朴子分局報告臺灣嘉義地方法院檢察署檢察官偵查
    聲請以簡易判決處刑，經本院改依通常程序審理。
    理  由
一、訊據被告丁○○對於右揭事實矢口否認，辯稱：伊沒有打乙○○，不知道他的傷
    從何而來云云。經查：右揭事實，業據告訴人乙○○於警訊中指稱：當時我要去
    向丙○○收取祝賀匾額費用，丁○○也在場，丁○○向我說我欠他人情，我就回
    說你也欠我人情，丁○○聽了不高興，就徒手打我，從屋內打到屋外，我被打到
    暈倒，醒來以後臉上有血等語；又其於本院簡易庭及合議庭審理時指述：我進去
    丙○○家中，被告就罵我，我回了一句話後，被告就起身打我，後來到屋外還繼
    續打，臉上的傷是被告指甲刮傷的等語甚詳，又證人丙○○在本院簡易庭審理時
    證述：被告及告訴人二人在我家裡面大聲吵架，由屋內吵到屋外，有看到乙○○
    鼻頭有點紅紅的等語，證人甲○○證述：當時我在丙○○家外面修理路燈，有看
    到其二人大聲吵架，有看到乙○○臉上有血等語，則證人二人雖未目擊被告打告
    訴人，但均確有在二人爭吵後看到告訴人臉上紅紅的或是有血，故證人證述情節
    與告訴人指訴該傷係被告所造成等情堪稱符合，被告雖辯稱：並未打告訴人，若
    係毆打告訴人，告訴人傷勢應不僅如此，毆打不會造成眉毛處裂傷、膝蓋擦傷云
    云，惟告訴人在警詢時即稱遭被告打昏跌倒在地，且經本院當庭勘驗被告指甲結
    果，被告雙手小指確實均留有指甲，是二人在爭吵後，告訴人之左眉及右眉之裂
    傷及膝蓋擦傷，顯見係出於被告傷害之故意為之。被告所辯，僅在傷害程度之輕
    重不同，與本案傷害之結果並不相衝突，是其所辯，難以採信，應以告訴人之指
    述為可採。此外，告訴人於九十二年十月十六日至財團法人長庚紀念醫院嘉義分
    院急診處置之後，轉外科門診追蹤處理，受有臉部裂傷於左眉一公分、右眉一公
    分，右膝蓋擦傷三×二點五公分，有財團法人長庚紀念醫院嘉義分院九十二年十
    月二十四日出具之診斷證明書一份在卷可憑，告訴人於當日受傷之後，隨即至醫
    院治療，其受有前開傷害之事實，應堪信為真實。綜上所述，本件事證明確，被
    告犯行堪以認定，應予依法論科。
二、核被告所為，係犯刑法第二百七十七條第一項之傷害罪。爰審酌被告僅因細故即
    徒手傷害告訴人、犯後否認犯罪無悔改之意、告訴人所受傷害之程度、與告訴人
    平日之關係及其犯罪之動機、目的、手段、智識程度等一切情狀，量處如主文所
    示之刑，並諭知易科罰金之折算標準，以資懲儆。
據上論斷，應依刑事訴訟法第四百五十二條、第二百九十九條第一項前段，刑法第二
百七十七條第一項、第四十一條第一項前段，罰金罰鍰提高標準條例第一條前段、第
二條，判決如主文。
本案經檢察官陳昭廷到庭執行職務。
中      華      民      國    九十三    年      四      月      三十   日
                                      臺灣嘉義地方法院刑事第三庭
                                          審判長法官  沈  福  財
                                                法官  陳  端  宜
                                                法官  朱  美  璘
右正本證明與原本無異。
如不服本判決，應於判決送達後十日內，向本院提出上訴狀。
中      華      民      國    九十三    年      四      月      三十    日
                                              書記官  尹  玉  琪
附錄：本案論罪科刑法條全文
中華民國刑法第二百七十七條：
(普通傷害罪)
傷害人之身體或健康者，處三年以下有期徒刑、拘役或一千元以下罰金。
犯前項之罪因而致人於死者，處無期徒刑或七年以上有期徒刑；致重傷者，處三年以
上十年以下有期徒刑。
